臺灣新北地方法院刑事判決
110年度金訴字第497號
公  訴  人  臺灣新北地方檢察署檢察官
被      告  蔣博亞



            林潘佑


上列被告因詐欺等案件，經檢察官提起公訴（110年度偵字第138
30號），本院合議庭裁定改行簡式審判程序，判決如下：
    主  文
蔣博亞犯如附表一及附表二主文欄所示之罪，各處如附表一及附
表二主文欄所示之宣告刑。應執行有期徒刑壹年捌月。未扣案之
犯罪所得新臺幣伍仟元沒收，於全部或一部不能沒收或不宜執行
沒收時，追徵其價額。
林潘佑犯如附表一編號1至編號3及附表二主文欄所示之罪，各處
如附表一編號1至編號3及附表二主文欄所示之宣告刑。應執行有
期徒刑壹年陸月。未扣案之犯罪所得新臺幣壹仟伍佰元沒收，於
全部或一部不能沒收或不宜執行沒收時，追徵其價額。
    事  實
一、蔣博亞、林潘佑於民國109年間某時起，參與徐仕恩（涉犯
    詐欺等罪嫌部分，另行審結）及真實姓名、年籍資料不詳，
    通訊軟體暱稱「Nana」、「李四」（下稱「Nana」、「李四
    」）等成年人所屬、三人以上、以實施詐術為手段，具持續
    性及牟利性之有結構性詐欺集團犯罪組織（本案詐欺案件非
    屬其等參與犯罪組織之首次犯行），林潘佑擔任負責收取詐
    欺集團所詐得之款項或金融帳戶存摺、金融卡，俗稱「車手
    」、「收簿手」之工作；蔣博亞則擔任監控車手及收簿手、
    俗稱「車手頭」之工作。其等均明知與該不詳之人間均以通
    訊軟體傳遞訊息，收取不詳人員之金融卡，大量提領詐欺款
    項，再以迂迴隱密方式轉移所提款項，製造資金在金融機構
    移動紀錄軌跡之斷點，以掩飾資金來源及去向，仍與「Nana
    」、「李四」等所屬詐欺集團犯罪組織成員共同意圖為自己
    不法之所有，基於三人以上詐欺取財、掩飾及隱匿特定犯罪
    所得之來源及去向之洗錢犯意聯絡（洗錢僅就附表二犯行部
    分），先由該詐欺集團不詳成員於如附表一所示時間，以如
    附表一所示方法，詐騙如附表一所示羅尹辰、謝宗豪、黃雅
    璇、黃馨瑩等4人（原起訴書附表一編號5記載「吳嘉晉」部
    分，並非本案被害人，業經公訴檢察官當庭刪除更正），使
    其等陷於錯誤，而依指示將如附表一所示之金融帳戶存摺、
    金融卡等資料寄送至指定地點，再由林潘佑、徐仕恩分別依
    「Nana」、「李四」之指示於如附表一所示時、地領取裝有
    上開金融帳戶資料之包裹後，轉交與蔣博亞，再由蔣博亞轉
    交詐欺集團上游成員，而取得上開金融帳戶資料；該詐欺集
    團犯罪組織不詳成員隨即又於如附表二所示之時間，以附表
    二所示之方式，對附表二所示之葉權慧、侯靜娟、李育修、
    黃琪閔等4人行使詐術，致其等陷於錯誤，於如附表二所示
    之時間，依指示匯款或現金存款如附表二所示之款項至附表
    二所示之帳戶內，林潘佑並於如附表二編號1「後續金流去
    向」欄編號⑷所示時、地，提領前揭所匯詐欺款項，轉交與
    蔣博亞，再由蔣博亞轉交詐欺集團上游成員，其餘匯入詐騙
    款項則由不詳之人提領一空，以此方式詐欺牟利，並將犯罪
    所得以現金型態轉移，藉此製造金流之斷點，使偵查機關難
    以追查勾稽帳戶金流及贓款來源、去向。嗣經葉權慧、侯靜
    娟、李育修、黃琪閔察覺受騙並報警處理，由警於109年5月
    22日4時30分許，在新北市○○區○○路000號前，經林潘佑同意
    搜索，當場查獲並扣得提款單5張，始悉上情。
二、案經葉權慧、侯靜娟、李育修、黃琪閔訴由新北市政府警察
    局中和分局報告臺灣新北地方檢察署檢察官偵查起訴。
    理  由
一、本案被告蔣博亞、林潘佑所犯係死刑、無期徒刑、最輕本刑
    為3年以上有期徒刑以外之罪，其等均於準備程序中就前揭
    被訴事實為有罪之陳述，經受命法官告知簡式審判程序之旨
    ，並聽取公訴人、被告2人之意見後，本院合議庭認為適宜
    由受命法官獨任進行簡式審判程序，依刑事訴訟法第273條
    之1第1項規定，裁定由受命法官獨任進行簡式審判程序。是
    本案證據之調查，依刑事訴訟法第273條之2規定，不受同法
    第159條第1項、第161條之2、第161條之3、第163條之1及第
    164條至第170條所規定證據能力認定及調查方式之限制，合
    先敘明。
二、上開事實，業據被告2人於警詢時及偵查中與本院準備程序
    暨審理中均坦承不諱（見臺灣新北地方檢察署110年度偵字
    第13830號卷《下稱偵卷》第9頁至第34頁、第173頁至第177頁
    、本院110年度金訴字第497號卷一《下稱審一卷》第140頁至
    第141頁、第248頁、第250頁、第256頁至第257頁、同案號
    卷二《下稱審二卷》第39頁、第46頁、第102頁、第110頁），
    核與證人即同案被告徐仕恩於警詢時及準備程序時證述、證
    人即告訴人葉權慧、侯靜娟、李育修、黃琪閔及證人即被害
    人羅尹辰、謝宗豪、黃雅璇、黃馨瑩於警詢時證述之情節相
    符（偵卷第35頁至第56頁、第63頁至第83頁、審一卷第200
    頁），並有新北市政府警察局中和分局搜索扣押筆錄、扣押
    物品目錄表、偵查報告書、監視器影片翻拍照片、如附表一
    所示各金融帳戶之開戶資料、交易明細表、告訴人葉權慧、
    侯靜娟、李育修匯款帳戶（帳號詳卷）之交易明細表、轉帳
    匯款交易憑證各1份附卷可稽（偵卷第101頁至第105頁、第1
    19頁至第135頁、第149頁至第167頁、審一卷第105頁至第12
    0頁、第123頁至第135頁、第177頁至第195頁、），足認被
    告2人前開任意性自白與事實相符，堪以採信。綜上所述，
    本案事證明確，被告2人犯行堪以認定，應依法論科。
三、論罪：
(一)按洗錢防制法業於105年12月28日修正公布，於106年6月28
    日生效施行。為徹底打擊洗錢犯罪，新法乃依照國際防制洗
    錢金融行動工作組織（Financial Action Task Force）40
    項建議之第3項建議，並參採聯合國禁止非法販運麻醉藥品
    和精神藥物公約及聯合國打擊跨國有組織犯罪公約之洗錢行
    為定義，將洗錢行為之處置、多層化及整合等各階段，全部
    納為洗錢行為，而於新法第2條規定：「本法所稱洗錢，指
    下列行為：一、意圖掩飾或隱匿特定犯罪所得來源，或使他
    人逃避刑事追訴，而移轉或變更特定犯罪所得。二、掩飾或
    隱匿特定犯罪所得之本質、來源、去向、所在、所有權、處
    分權或其他權益者。三、收受、持有或使用他人之特定犯罪
    所得。」以求與國際規範接軌。過去實務認為，行為人對犯
    特定犯罪所得之財物或利益作直接使用或消費之處分行為，
    或僅將自己犯罪所得財物交予其他共同正犯，祇屬犯罪後處
    分贓物之行為，非該條例所規範之洗錢行為，惟依新法規定
    ，倘行為人意圖掩飾或隱匿特定犯罪所得來源，而將特定犯
    罪所得直接消費處分，甚或交予其他共同正犯，而由共同正
    犯以虛假交易外觀掩飾不法金流移動，即難認單純犯罪後處
    分贓物之行為，應仍構成新法第2條第1或2款之洗錢行為（
    最高法院108年度台上字第1744號、第2425號、第2500號判
    決意旨參照）。
(二)觀諸本案犯罪型態，係由多人縝密分工方能完成之集團性犯
    罪，除被告2人外，尚包括居中聯繫之「Nana」、「李四」
    及撥打電話施用詐術之不詳成員，此據被告2人及告訴人暨
    被害人8人均供述在卷，足見被告2人主觀上對於與渠等共犯
    本件詐欺取財犯行之人已達三人以上，且係具有持續性及牟
    利性之有結構性詐欺集團犯罪組織乙情有所認知，其行為自
    構成刑法第339條之4第1項第2款之三人以上共同詐欺取財罪
    。又刑法第339條之4之罪係屬洗錢防制法第3條第1款所規定
    之特定犯罪，而被告2人係依指示前往收取人頭帳戶後，供
    告訴人4人受騙並匯款，再逐層交予其餘詐欺集團所屬成員
    等情，亦據被告2人供述甚詳，足見渠等對於自己經手之款
    項最終由何人取走、做何利用均不知悉，客觀上顯係透過現
    金之多次轉交製造多層次之資金斷點，使偵查機關除藉由監
    視器錄影畫面鎖定收簿手、車手、收水者外，難以再向上溯
    源，並使其餘集團共犯得以直接消費、處分，以掩飾不法金
    流移動之虛假外觀，而達到隱匿該特定犯罪所得之去向、所
    在之結果，且被告2人主觀上對於渠等行為將造成掩飾、隱
    匿該詐欺犯罪所得去向、所在之結果應屬明知，猶仍執意為
    之，渠等所為自非僅係為詐欺集團取得犯罪所得，而兼為洗
    錢防制法第2條第2款之掩飾、隱匿特定犯罪所得來源及去向
    之行為。
(三)綜上所述，核被告2人就附表一部分所為，均係犯刑法第339
    條之4第1項第2款之三人以上共同詐欺取財罪；就附表二部
    分所為，則係犯刑法第339條之4第1項第2款之三人以上共同
    詐欺取財罪及違反洗錢防制法第2條第2款規定，而犯同法第
    14條第1項之一般洗錢罪（起訴書贅載被告2人犯參與犯罪組
    織罪嫌部分，業據公訴檢察官當庭更正刪除）。
(四)又被告2人各自分工，進行提領內含金融帳戶資料之包裹或
    詐騙贓款並轉交他人之作業，渠等所為係屬整體詐欺及洗錢
    行為分工之一環，且利用他人之行為，達成詐欺及洗錢犯罪
    之結果，故被告2人應就其所參與犯行所生之全部犯罪結果
    共同負責。是被告2人與「Nana」、「李四」等其餘不詳詐
    欺集團成員間，就三人以上共同詐欺取財罪、一般洗錢罪有
    犯意聯絡及行為分擔，應論以共同正犯。另刑法第339條之4
    第1項第2款之三人以上共同犯詐欺取財罪，其本質即為共同
    犯罪，本件主文自毋庸再於「三人以上共同冒用政府機關及
    公務員名義詐欺取財罪」前再記載「共同」（最高法院83年
    度台上字第2520號刑事判決意旨參照）。
(五)再被告2人及所屬詐欺集團成員就同一告訴人或被害人，於
    密接時間內，先取得相關人頭金融帳戶資料，再分工由集團
    不詳成員施用詐術，使告訴人或被害人將指定款項轉入詐欺
    集團之指定帳戶，再分數次提領或轉帳該部分款項，各係侵
    害同一被害法益，就同一告訴人或被害人之犯罪事實而言，
    該數個犯罪行為獨立性極為薄弱，依一般社會健全觀念，在
    時間差距上，難以強行分開，在刑法評價上，以視為數個舉
    動之接續施行，包括評價為法律上一行為，屬接續犯，是對
    同一被害人於密接時地內所為數次犯行，各應僅論以一罪。
(六)此外，被告2人就附表二部分所為三人以上共同詐欺取財罪
    及共同一般洗錢罪，目的均為不法牟取告訴人金融帳戶內之
    金錢，乃屬同一犯罪決意及預定計畫下所為階段行為，依一
    般社會通念，渠等實施詐術、前往取款及隱匿該等詐欺犯罪
    所得之去向及所在之行為，具有行為局部之同一性，法律評
    價應認屬一行為較為適當。從而，被告2人就附表二部分，
    均係一行為同時觸犯三人以上共同詐欺取財罪及共同一般洗
    錢罪，均為想像競合犯，應依刑法第55條前段之規定，各從
    一重之三人以上共同詐欺取財罪處斷。
(七)另按刑法處罰之詐欺取財罪係侵害個人財產法益之犯罪，其
    罪數計算，依一般社會通念，應以被害人數、被害次數之多
    寡，決定其犯罪之罪數（最高法院108年度台上字第274號判
    決意旨參照）。查本案被告2人與所屬詐欺集團成員分別對
    附表一、二所示之告訴人暨被害人8人行騙，使其等陷於錯
    誤而交付金融帳戶或匯款，不僅犯罪對象不同，侵害法益各
    異，各次詐欺行為之時間、詐得財物、匯入帳戶亦不相同，
    相互獨立，顯係基於各別犯意為之，應予分論併罰。
四、科刑：
(一)按洗錢防制法第16條第2項規定，犯第14條、第15條之罪，
    在偵查或審判中自白者，減輕其刑。次按想像競合犯之處斷
    刑，本質上係「刑之合併」。其所謂從一重處斷，乃將想像
    競合犯組成之評價上數罪，合併為科刑一罪，其所對應之刑
    罰，亦合併其評價上數罪之數法定刑，而為一個處斷刑。易
    言之，想像競合犯侵害數法益者皆成立犯罪，論罪時必須輕
    、重罪併舉論述，同時宣告所犯各罪名，包括各罪有無加重
    、減免其刑之情形，亦應說明論列，量刑時併衡酌輕罪部分
    量刑事由，評價始為充足，然後依刑法第55條前段規定「從
    一重處斷」，非謂對於其餘各罪可置而不論。因此，法院決
    定處斷刑時，雖以其中最重罪名之法定刑，做為裁量之準據
    ，惟於裁量其輕重時，仍應將輕罪合併評價在內（最高法院
    108年度台上字第4405號、第4408號判決意旨參照）。本案
    被告2人就其等加入本案詐欺集團經過，以及其等提領包裹
    、贓款，並交付予詐欺集團指定之人，進而掩飾犯罪所得去
    向與所在之洗錢等事實於偵查中及本院審理時始終供述詳實
    ，業如前述，應認其等對洗錢行為主要構成要件事實有所自
    白，是就被告2人本案洗錢犯行部分，雖屬想像競合犯其中
    之輕罪，惟依上開說明，本院於後述量刑時，仍應併予衡酌
    此部分減刑事由。
(二)爰以行為人之責任為基礎，審酌現今社會詐欺事件層出不窮
    、手法日益翻新，政府及相關單位無不窮盡心力追查、防堵
    ，大眾傳播媒體更屢屢報導民眾被詐欺，甚至畢生積蓄因此
    化為烏有之相關新聞，被告2人正值青年，不思循正當途徑
    獲取所需，竟貪圖不法報酬，率然擔任俗稱「車手」、「收
    簿手」、「車手頭」等工作，不僅價值觀念偏差，破壞社會
    治安，且其所為收取人頭帳戶供匯入及傳遞詐欺款項等行為
    ，使金流不透明，致不法之徒得藉此輕易詐欺並取得財物、
    隱匿真實身分，造成國家查緝犯罪受阻，並助長犯罪之猖獗
    ，影響社會經濟秩序，危害金融安全，同時導致告訴人暨被
    害人求償上之困難，其所生危害非輕，所為實值非難；惟考
    量被告2人犯後均坦承犯行，態度良好，惟未能與告訴人暨
    被害人達成和解，賠償其等損害等情，並兼衡渠等犯罪之手
    段、所詐取財物之金額、於該詐欺集團之角色分工非居於主
    導或核心地位，暨被告蔣博亞為高職肄業之智識程度，自陳
    入監前從事物流工作、月入約2萬餘元、未婚無子女、需扶
    養父母等語；被告林潘佑為高職肄業之智識程度，自陳現無
    業、未婚無子女、無需扶養之人等語；及被告2人家庭經濟
    狀況均為勉持等一切情狀（參見審二卷第46頁、第110頁審
    理筆錄、審一卷第43頁、第47頁被告2人戶政資料查詢結果
    及偵卷第9頁、第19頁警詢筆錄所載受詢問人資料欄），就
    被告2人所犯各罪，各量處如主文所示之刑。
(三)按數罪併罰之定應執行刑，係出於刑罰經濟與責罰相當之考
    量，並非予以犯罪行為人或受刑人不當之利益，為一種特別
    的量刑過程，相較於刑法第57條所定科刑時應審酌之事項，
    係對一般犯罪行為之裁量。而定應執行刑之宣告，乃對犯罪
    行為人本身及所犯各罪之總檢視，除應考量行為人所犯數罪
    反應出之人格特性，並應權衡審酌行為人之責任與整體刑法
    目的及相關刑事政策，在量刑權之法律拘束性原則下，依刑
    法第51條第5款規定，採限制加重原則，資為量刑自由裁量
    權之外部界限，並應受法秩序理念規範之比例原則、平等原
    則、責罰相當原則、重複評價禁止原則等自由裁量權之內部
    抽象價值要求界限之支配，以使輕重得宜，罰當其責，俾符
    合法律授與裁量權之目的，以區別數罪併罰與單純數罪之不
    同，兼顧刑罰衡平原則。故定應執行刑時，除仍應就各別刑
    罰規範之目的、輕重罪間體系之平衡、整體犯罪非難評價，
    為綜合判斷外，尤須參酌上開實現刑罰公平性，以杜絕僥倖
    、減少犯罪之立法意旨，為妥適之裁量。本院衡酌被告2人
    就附表一、二所示三人以上共同詐欺取財犯行，均係於109
    年5月18日至同年月20日間所實施，各次犯行之間隔期間甚
    近，顯係於短時間內反覆實施，所侵害法益固非屬於同一人
    ，然各次之行為態樣、手段、動機皆完全相同，責任非難重
    複之程度較高，如以實質累加之方式定應執行刑，處罰之刑
    度恐將超過其行為之不法內涵與罪責程度，爰基於罪責相當
    之要求，於刑法第51條第5款所定之外部性界限內，綜合評
    價各罪類型、關係、法益侵害之整體效果，考量犯罪人個人
    特質，及以比例原則、平等原則、責罰相當原則、重複評價
    禁止原則為內涵之內部性界限，為適度反應被告2人整體犯
    罪行為之不法與罪責程度及對其施以矯正之必要性，各定其
    應執行之刑如主文所示。
五、沒收：
(一)按犯罪所得，屬於犯罪行為人者，沒收之；前二項之沒收，
    於全部或一部不能沒收或不宜執行沒收時，追徵其價額；犯
    罪所得已實際合法發還被害人者，不予宣告沒收或追徵，刑
    法第38條之1第1項前段、第3項、第5項分別定有明文。又共
    同實行犯罪行為之人，基於責任共同原則，固應就全部犯罪
    結果負其責任，但因其等組織分工及有無不法所得，未必盡
    同，特別是集團性或重大經濟、貪污犯罪，彼此間犯罪所得
    分配懸殊，其分配較少甚或未受分配之人，如仍應就全部犯
    罪所得負連帶沒收追繳之責，超過其個人所得之剝奪，無異
    代替其他參與者承擔刑罰，違反罪刑法定原則、個人責任原
    則以及罪責相當原則。此與司法院院字第2024號解釋側重在
    填補損害而應負連帶返還之責任並不相同。故共同犯罪所得
    財物之追繳、沒收或追徵，應就各人所分得之財物為之（最
    高法院105年度台上字第251號判決意旨參照）。經查，本次
    被告蔣博亞之報酬為共5,000元、被告林潘佑之報酬為1,500
    元乙情，為被告2人自承在卷（審一卷第140頁至第141頁）
    ，復無其他積極事證足認被告2人報酬高於此數額，依罪疑
    有利被告原則，自應從被告2人有利之認定，而認被告2人本
    案犯行所獲得之犯罪所得各為5,000元、1,500元。該等款項
    雖未扣案，仍應依刑法第38條之1第1項前段規定，諭知沒收
    ，並依同條第3項規定，於全部或一部不能沒收或不宜執行
    沒收時，追徵其價額。另未扣案之其餘贓款部分，卷內並無
    其他證據可證明被告2人有實際取得該等贓款，自無從對被
    告2人宣告沒收。至扣案提款單5張，本身並無一定之財產價
    值，其沒收與否亦欠缺刑法上之重要性，復非違禁物，是依
    刑法第38條之2第3項規定，均不予宣告沒收或追徵其價額。
(二)末按洗錢防制法第18條規定「犯第14條之罪，其所移轉、變
    更、掩飾、隱匿、收受、取得、持有、使用之財物或財產上
    利益，沒收之；犯第15條之罪，其所收受、持有、使用之財
    物或財產上利益，亦同（第1項）。以集團性或常習性方式
    犯第14條或第15條之罪，有事實足以證明行為人所得支配之
    前項規定以外之財物或財產上利益，係取自其他違法行為所
    得者，沒收之（第2項）。對於外國政府、機構或國際組織
    依第21條所簽訂之條約或協定或基於互惠原則，請求我國協
    助執行扣押或沒收之案件，如所涉之犯罪行為符合第2條所
    列之罪，不以在我國偵查或審判中者為限（第3項）。」關
    於犯罪行為人犯洗錢防制法第14條之罪，其所掩飾之財物本
    身僅為洗錢之標的，難認係供洗錢所用之物，故洗錢行為之
    標的除非屬於前置犯罪之不法所得，而得於前置犯罪中予以
    沒收者外，既非本案洗錢犯罪之工具及產物，亦非洗錢犯罪
    所得，尤非違禁物，尚無從依刑法沒收規定予以宣告沒收，
    自應依上開第18條第1項前段規定予以宣告沒收。此規定係
    採義務沒收主義，祇要合於前規定，法院即應為相關沒收之
    諭知，然該洗錢行為之標的是否限於行為人者始得宣告沒收
    ，法無明文，是倘法條並未規定「不問屬於犯罪行為人與否
    均沒收」時，自仍以屬於被告所有者為限，始應予沒收。查
    本件除已發還告訴人、被害人之扣案現金外，被告2人既已
    將所收取之其餘贓款悉數交由其餘不詳詐欺共犯，並非被告
    2人所有，亦已非在渠等實際掌控中，自無庸依洗錢防制法
    第18條第1項前段規定宣告沒收。
據上論斷，應依刑事訴訟法第273條之1第1項、第299條第1項前
段（依刑事判決精簡原則，僅記載程序法條文），判決如主文。
本案經檢察官周容偵查起訴，由檢察官吳宗光到庭執行公訴。
中　　華　　民　　國　　111 　年　　6 　　月　　29　　日
                  刑事第十三庭  法　官  林建良   
上列正本證明與原本無異。
如不服本判決，應於判決送達後20日內敘明上訴理由，向本院提
出上訴狀 (應附繕本) ，上訴於臺灣高等法院。其未敘述上訴理
由者，應於上訴期間屆滿後20日內向本院補提理由書「切勿逕送
上級法院」。
                                書記官  陳昇宏
中　　華　　民　　國　　111 　年　　7 　　月　　1 　　日

附錄本案論罪科刑法條全文：
刑法第339 條之4 ：
犯第三百三十九條詐欺罪而有下列情形之一者，處一年以上七年
以下有期徒刑，得併科一百萬元以下罰金：
一、冒用政府機關或公務員名義犯之。
二、三人以上共同犯之。
三、以廣播電視、電子通訊、網際網路或其他媒體等傳播工具，
對公眾散布而犯之。
前項之未遂犯罰之。 
　
洗錢防制法第2 條：
本法所稱洗錢，指下列行為：
一、意圖掩飾或隱匿特定犯罪所得來源，或使他人逃避刑事追訴
    ，而移轉或變更特定犯罪所得。
二、掩飾或隱匿特定犯罪所得之本質、來源、去向、所在、所有
    權、處分權或其他權益者。
三、收受、持有或使用他人之特定犯罪所得。
　
洗錢防制法第14條：
有第二條各款所列洗錢行為者，處七年以下有期徒刑，併科新臺
幣五百萬元以下罰金。
前項之未遂犯罰之。
前二項情形，不得科以超過其特定犯罪所定最重本刑之刑。  

組織犯罪防制條例第3條
發起、主持、操縱或指揮犯罪組織者，處 3 年以上 10 年以下
有期徒刑，得併科新臺幣 1 億元以下罰金；參與者，處 6 月以
上 5 年以下有期徒刑，得併科新臺幣 1 千萬元以下罰金。但參
與情節輕微者，得減輕或免除其刑。
具公務員或經選舉產生之公職人員之身分，犯前項之罪者，加重
其刑至二分之一。
犯第 1 項之罪者，應於刑之執行前，令入勞動場所，強制工作
，其期間為 3 年。
前項之強制工作，準用刑法第 90 條第 2 項但書、第 3 項及第
98 條第 2 項、第 3 項規定。
以言語、舉動、文字或其他方法，明示或暗示其為犯罪組織之成
員，或與犯罪組織或其成員有關聯，而要求他人為下列行為之一
者，處 3 年以下有期徒刑，得併科新臺幣 3 百萬元以下罰金：
一、出售財產、商業組織之出資或股份或放棄經營權。
二、配合辦理都市更新重建之處理程序。
三、購買商品或支付勞務報酬。
四、履行債務或接受債務協商之內容。
前項犯罪組織，不以現存者為必要。
以第 5 項之行為，使人行無義務之事或妨害其行使權利者，亦
同。
第 5 項、第 7 項之未遂犯罰之。

附表一：人頭帳戶取簿過程及提領
編號 被詐騙 之人 詐騙時間與詐騙方式 寄出時間及地點 遭詐騙之帳戶 取簿時間及地點   轉交過程 被告及涉犯罪名 1 羅尹辰 (未提告) 於109年5月間某時起，以通訊軟體LINE向羅尹辰佯稱欲貸款須寄出帳戶資料確認云云，致羅尹辰信以為真而陷於錯誤 109年5月16日17時58分許，在臺中市○○區○○路00號之全家便利商店大里新興店寄出 中華郵政大里永隆郵局帳號000-00000000000000號帳戶（存簿及金融卡） 由林潘佑於109年5月18日16時7分許，在新北市○○區○○街000號之全家便利商店中和朕新店取簿成功   林潘佑於109年5月18日19時許，至臺北市內湖區文德路22巷9弄旁之瑞陽公園內涼亭，將左列帳戶資料交付與蔣博亞 蔣博亞犯三人以上共同詐欺取財罪，處有期徒刑壹年壹月。 林潘佑犯三人以上共同詐欺取財罪，處有期徒刑壹年。 2 謝宗豪 (未提告)  於109年5月間某時起，以通訊軟體LINE向謝宗豪佯稱欲貸款須寄出帳戶資料確認云云，致謝宗豪信以為真而陷於錯誤 109年5月16日22時8分許，在臺中市○○區○○街000○0號之全家便利商店大理軟科店寄出 中華郵政太平宜欣郵局帳號000-00000000000000號帳戶 （存簿及金融卡） 由林潘佑於109年5月18日14時18分許，在臺北市○○區○○路0段000號之全家便利商店碧湖店取簿成功    蔣博亞犯三人以上共同詐欺取財罪，處有期徒刑壹年壹月。 林潘佑犯三人以上共同詐欺取財罪，處有期徒刑壹年。 3 黃雅璇 (未提告) 於109年5月16日某時起，以通訊軟體LINE向黃雅璇佯稱欲貸款須寄出帳戶資料確認云云，致黃雅璇信以為真而陷於錯誤 109年5月16日22時19分許，在桃園市○○區○○路0段000號之全家便利商店中壢金龍店寄出 彰化商業銀行帳號000-00000000000000號帳戶（存簿及金融卡） 由林潘佑於109年5月18日14時41分許，在臺北市○○區○○路000號之全家便利商店紫陽店取簿成功    蔣博亞犯三人以上共同詐欺取財罪，處有期徒刑壹年壹月。 林潘佑犯三人以上共同詐欺取財罪，處有期徒刑壹年。 4 黃馨瑩 (未提告) 於109年5月11日某時起，以通訊軟體LINE向黃馨瑩佯稱欲貸款須寄出帳戶資料確認云云，致黃馨瑩信以為真而陷於錯誤 109年5月16日某時，在臺北市○○區○○○路000巷00號之全家便利商店林森北路店寄出 中國信託商業銀行帳號000-000000000000號帳戶（存簿及金融卡）  由徐仕恩於109年5月18日22時9分許，在新北市○○區○○路000號之全家便利商店保新店取簿成功   徐仕恩於109年5月18日22時許，至新北市蘆洲區某公園，將左列帳戶資料交付與蔣博亞  蔣博亞犯三人以上共同詐欺取財罪，處有期徒刑壹年壹月。 

附表二：遭詐騙款項之被害人
編號 被詐騙之人 詐騙時間與詐騙方式 匯款時間及 金額(新臺幣) 匯入之帳戶及 金額(新臺幣) 後續金流去向 主文 1 葉權慧(提告)  於109年5月19日18時17分許，撥打電話與葉權慧，佯稱因作業疏失設定為重複訂貨，須操作自動櫃員機解除設定云云，致葉權慧信以為真而陷於錯誤，依指示匯款 ⑴109年5月19日19時37分許，匯款3萬6,192元 ⑴中華郵政帳號000-00000000000000號帳戶（即附表一編號2謝宗豪帳戶） ⑴嗣遭不詳之人提領一空 蔣博亞犯三人以上共同詐欺取財罪，處有期徒刑壹年貳月。 林潘佑犯三人以上共同詐欺取財罪，處有期徒刑壹年壹月。    ⑵同上日21時31分許，匯款4萬9,986元 ⑵彰化商業銀行帳號000-00000000000000號帳戶（即附表一編號3黃雅璇帳戶） ⑵嗣遭不詳之人提領一空     ⑶109年5月20日9時53分許、10時15分許，各匯款9萬6,214元、4萬9,986元 　 ⑶中華郵政帳號000-00000000000000號帳戶（即附表一編號1羅尹辰帳戶） ⑶已設置警示帳戶而未遭提領     ⑷同上日10時17分許、10時24分許，各匯款4萬9,986元、5,786元 ⑷中國信託商業銀行帳號000-000000000000（即附表一編號4黃馨瑩帳戶） ⑷於109年5月20日下列時間，均由林潘佑在新北市○○區○○路000巷0號之全家便利商店金泰店提領後，隨即在新莊體育館7號出口處，將所提領款項轉交蔣博亞： ①11時30分許，提領5,000元 ②11時32分許，提領5,000元 ③11時33分許，提領1萬元 ④11時35分許，提領1萬元 ⑤11時36分許，提領2萬元（起訴書誤載為20萬元，應予更正）  2 侯靜娟 (提告) 於109年5月19日16時55分許，撥打電話與侯靜娟，佯稱因作業疏失設定為重複訂貨，須操作自動櫃員機解除設定云云，致侯靜娟信以為真而陷於錯誤，依指示匯款 109年5月19日18時9分許，匯款2萬5,553元 中華郵政帳號000-00000000000000號帳戶（即附表一編號2謝宗豪帳戶）    嗣遭不詳之人提領一空 蔣博亞犯三人以上共同詐欺取財罪，處有期徒刑壹年壹月。 林潘佑犯三人以上共同詐欺取財罪，處有期徒刑壹年。 3 李育修 (提告) 於109年5月19日19時40分許，撥打電話與李育修，佯稱因作業疏失設定為重複訂貨，須操作自動櫃員機解除設定云云，致李育修信以為真而陷於錯誤，依指示匯款 109年5月19日20時44分許，匯款2萬9,987元 中華郵政帳號000-00000000000000號帳戶（即附表一編號2謝宗豪帳戶）  嗣遭不詳之人提領一空 蔣博亞犯三人以上共同詐欺取財罪，處有期徒刑壹年壹月。 林潘佑犯三人以上共同詐欺取財罪，處有期徒刑壹年。 4 黃琪閔 (提告) 於109年5月19日20時許，撥打電話與黃琪閔，佯稱因明細有誤設定為自動扣款，須操作自動櫃員機解除設定云云，致黃琪閔信以為真而陷於錯誤，依指示現金存款 ⑴109年5月19日21時29分許，現金存款3萬元 ⑵同上日21時31分許，現金存款3萬元 ⑶同上日21時37分許，現金存款2萬9,985元 　 彰化商業銀行帳號000-00000000000000號帳戶（即附表一編號3黃雅璇帳戶）   嗣均遭不詳之人提領一空 蔣博亞犯三人以上共同詐欺取財罪，處有期徒刑壹年壹月。 林潘佑犯三人以上共同詐欺取財罪，處有期徒刑壹年。